【裁判字號】    94,訴,1713
【裁判日期】    950331
【裁判案由】    毒品危害防制條例
【裁判全文】
臺灣臺北地方法院刑事判決      九十四年度訴字第一七一三號
公  訴  人  臺灣臺北地方法院檢察署檢察官
被      告  乙○○
上列被告因違反毒品危害防制條例案件，經檢察官提起公訴（九
十四年度偵字第一九九四三號），本院判決如下：
    主  文
乙○○連續轉讓第二級毒品，累犯，處有期徒刑捌月。扣案送驗
後檢還之第二級毒品甲基安非他命包（共毛重貳點貳公克）
扣除包裝袋後，均沒收銷燬之。
    事  實
一、乙○○曾於民國八十八年間因強盜案件，經臺灣板橋地方法
    院以八十八年度重訴字第二一號刑事判決判處有期徒刑四年
    六月，嗣於八十九年七月三日向臺灣高等法院撤回上訴確定
    ，於九十年十二月二十六日縮短刑期假釋出監，並於九十二
    年十二月二日假釋付保護管束執行期滿，以已執行論，仍不
    知悔改，基於轉讓第二級毒品安非他命之概括犯意，自九十
    四年一月間起至九十四年十一月底止，在臺北縣新店市○○
    路六十二巷三號一樓住處，多次無償提供第二級毒品安非他
    命予同居之女友甲○○（現為乙○○之配偶）施用，嗣於九
    十四年八月九日為警持本院核發之搜索票，在上址搜索查獲
    ，並扣得乙○○所有之甲基安非他命三包（共毛重二‧三五
    公克，因鑑驗使用○‧○三○公克，餘二‧三二公克）、吸
    食器一組、分裝袋四個，始查悉上情。
二、案經臺北縣政府警察局新店分局報請臺灣臺北地方法院檢察
    署檢察官偵查起訴。
    理  由
一、訊據被告乙○○矢口否認有何轉讓第二級毒品安非他命之犯
    行，辯稱：安非他命係證人甲○○在未告知伊之情況下自行
    取用吸食，並非伊主動轉讓提供云云。惟查：
  (一)證人甲○○於警詢中即證稱：「（妳吸食安非他命來源如何
    ？）乙○○。（妳跟被告要拿藥（按：指安非他命）來吃有
    沒有拿錢？）沒有。（乙○○為什麼會免費提供安非他命給
    妳吃？）因為我是她女朋友」等語（見本院卷第四十二頁至
    第四十三頁），於本院審理時復結證稱：我於九十四年一月
    開始與被告交往，九十四年七月一日結婚，我們開始交往的
    時候就一起住在臺北縣新店市○○路六十二巷三號一樓，我
    和被告住在一起開始，平均二、三天施用一次安非他命，被
    告知道我施用安非他命，有時候我們兩個人一起施用，有時
    被告去上班我就一個人施用，我施用的安非他命有時候是我
    和被告一起購買，有時候是被告購買，我拿去放在家裡的客
    廳，如果我想施用，我就自己拿來施用，我拿被告買回來的
    毒品施用，被告不會責怪我施用他的毒品，我是在九十四年
    十一月底才戒掉安非他命等語明確（見本院卷第五十八頁反
    面至第六十二頁）。足見被告知悉證人甲○○施用伊所購買
    之安非他命，且有時並與證人甲○○一同施用，堪認被告主
    觀上有無償提供安非他命予證人甲○○施用之意思，客觀上
    並已該當於毒品危害防制條例第八條之轉讓毒品行為。是被
    告辯稱：伊不知證人甲○○施用伊購買之安非他命云云，顯
    係畏罪卸責之詞，不足採信。
  (二)且證人甲○○於九十四年八月九日經警查獲後，為警所採集
    之尿液經送臺灣檢驗科技股份有限公司以ＥＩＡ酵素免疫分
    析法初步檢驗及ＧＣ／ＭＳ氣相層析／質譜儀法確認檢驗結
    果，確呈安非他命類陽性反應，有該公司九十四年九月六日
    出具之濫用藥物尿液檢驗報告一份在卷可稽（見臺灣臺北地
    方法院檢察署九十四年偵字第一九九四三號偵查卷第五十三
    頁）。足認證人甲○○確有施用安非他命之行為，益證其上
    揭證述被告無償提供安非他命供其施用之證述，並非子虛。
  (三)綜上所述，被告前揭所辯，顯係飾卸之詞，洵不足採。本案
    事證明確，被告轉讓第二級毒品安非他命之犯行堪以認定，
    應依法論科。
二、核被告所為，係犯毒品危害防制條例第八條第二項之轉讓第
    二級毒品罪，其持有第二級毒品安非他命進而轉讓，持有毒
    品之低度行為應為轉讓之高度行為所吸收，不另論以持有第
    二級毒品罪。又被告先後多次轉讓安非他命之犯行，時間緊
    接，方法相同，觸犯構成要件相同之罪名，顯係基於概括犯
    意反覆為之，為連續犯，依刑法第五十六條之規定以一罪論
    。起訴書雖僅敘及被告於九十四年二月間起至九十四年八月
    九日止轉讓第二級毒品安非他命多次之犯行，惟該部分與被
    告其餘犯行部分，有連續犯之裁判上一罪關係，應為起訴效
    力所及，本院自應併予審究。又被告曾於八十八年間因強盜
    案件，經臺灣板橋地方法院以八十八年度重訴字第二一號刑
    事判決判處有期徒刑四年六月，嗣於八十九年七月三日向臺
    灣高等法院撤回上訴確定，於九十年十二月二十六日縮短刑
    期假釋出監，並於九十二年十二月二日假釋付保護管束執行
    期滿，以已執行論，此有臺灣高等法院被告前案紀錄表一份
    在卷可按，其前受有期徒刑執行完畢，於五年以內再犯本案
    最重本刑為有期徒刑以上之罪，為累犯，應依刑法第四十七
    條之規定加重其刑。按毒品危害防制條例第八條第六項規定
    ，轉讓毒品達一定數量者，加重其刑至二分之一，其標準由
    行政院定之。依行政院於九十三年一月七日發布之「轉讓持
    有毒品加重其刑之數量標準」第二條規定：「轉讓、持有毒
    品達一定數量者，加重其刑至二分之一，其標準如下：一、
    第一級毒品：淨重五公克以上。二、第二級毒品：淨重十公
    克以上。前項所稱淨重，指除去包裝後之毒品重量。」。查
    證人甲○○無法陳明被告實際轉讓安非他命之數量，依罪疑
    惟輕原則，應從被告有利認定，認為本案被告所轉讓之第二
    級毒品之數量，未達該加重處刑標準，而不再予以加重。爰
    審酌被告多次轉讓安非他命予甲○○施用，戕害甲○○之身
    心健康，其犯罪後猶飾詞圖卸，未見悔意，及其犯罪之動機
    、目的、手段、品行等一切情狀，認公訴人具體求處有期徒
    刑三年，稍嫌過重而量處如主文所示之刑，以示懲儆。
三、按刑法第三十八條規定之沒收，為從刑之一種，具有刑罰及
    保安處分之性質，且與主刑有從屬關係，依主從不可分原則
    ，應於裁判時附隨於主刑而宣告，故該條第一項第一款至第
    三款規定之沒收物，須與犯罪有直接關係並於犯罪事實中有
    具體之記載，始能於判決主文宣示沒收，然該條第二項規定
    同條第一項第一款之違禁物，不問屬於犯人與否沒收之，第
    四十條但書復規定違禁物得單獨宣告沒收，則與該犯罪無直
    接關係而於犯罪事實中未具體記載之違禁物，應由檢察官另
    行聲請單獨沒收；惟該與被告犯罪無直接關係之違禁物，檢
    察官於起訴書內已敘明應依法沒收者，應認檢察官已聲請沒
    收，為避免司法資源之浪費，仍得於判決時併宣告沒收；毒
    品危害防制條例第十八條第一項前段規定：「查獲之第一、
    二級毒品及專供製造或施用第一、二級毒品之器具，不問屬
    於犯人與否，均沒收銷燬之」，此項規定係刑法第三十八條
    之特別規定，仍有上開原則之適用（最高法院九十一年度臺
    非字第六七號判決參照）。扣案之透明結晶三包（共毛重二
    ‧三五公克），經臺北縣政府警察局新店分局依簡易快速篩
    檢試劑初步檢驗結果，呈安非他命反應（見同上偵查卷第二
    十七頁），再經送臺灣檢驗科技股份有限公司以ＥＩＡ酵素
    免疫分析法初步檢驗及ＧＣ／ＭＳ氣相層析／質譜儀法確認
    檢驗結果，亦呈甲基安非他命陽性反應（因鑑驗使用○‧○
    三○公克，共餘毛重二‧三二公克），有該公司於九十四年
    九月二十日出具之濫用藥物檢驗報告一份附卷足憑（見同上
    偵查卷第三頁），係屬查獲之第二級毒品，惟被告於本院審
    理時承認上開甲基安非他命為其所有，惟否認轉讓該等甲基
    安非他命予甲○○，然此係違禁物，既經檢察官於起訴書內
    敘明應依毒品危害防制條例第十八條第一項之規定宣告沒收
    等語，足認其已就此部分扣案毒品聲請本院宣告沒收，參諸
    前揭說明，為避免司法資源之浪費，仍應依毒品危害防制條
    例第十八條第一項前段規定予以宣告扣案送驗後檢還之第二
    級毒品甲基安非他命三包（共毛重二‧三二公克）扣除包裝
    袋後，均沒收銷燬之。至於扣案包裝上開甲基安非他命之包
    裝袋三個，雖係被告所有，但非違禁物，復與本案被告轉讓
    第二級毒品安非他命之犯行無涉；另扣案之吸食器一組、分
    裝袋四個，係被告施用甲基安非他命所用之物，業據被告供
    承在卷（見本院卷第六十四頁），且前開吸食器係以尋常物
    件所自製尚難認係專供施用毒品之器具，上揭分裝袋，客觀
    上亦顯非屬專供施用毒品之器具，此經本院當庭勘驗屬實（
    見本院卷第六十四頁），並有相片二幀在卷可參（見本院卷
    第二十一頁），且與本案被告轉讓第二級毒品安非他命之犯
    行無涉，爰均不為沒收或沒收銷燬之宣告，併此敘明。
據上論斷，應依刑事訴訟法第二百九十九條第一項前段，毒品危
害防制條例第八條第二項、第十八條第一項前段，刑法第十一條
前段、第五十六條、第四十七條，判決如主文。
本案經檢察官王鑫健到庭執行職務
中    華    民    國  九十五  年    三    月  三十一  日
                          臺灣臺北地方法院刑事第十四庭
                              審判長法  官  吳靜怡
                                    法  官  劉煌基
                                    法  官  孫萍萍
以上正本證明與原本無異。
如不服本判決應於收受送達後十日內向本院提出上訴書狀。
中    華    民    國  九十五  年    三    月  三十一  日
                                    書記官  張汝琪
附錄本案論罪科刑法條全文：
毒品危害防制條例第八條
轉讓第一級毒品者，處一年以上七年以下有期徒刑，得併科新臺
幣一百萬元以下罰金。
轉讓第二級毒品者，處六月以上五年以下有期徒刑，得併科新臺
幣七十萬元以下罰金。
轉讓第三級毒品者，處三年以下有期徒刑，得併科新臺幣三十萬
元以下罰金。
轉讓第四級毒品者，處一年以下有期徒刑，得併科新臺幣十萬元
以下罰金。
前四項之未遂犯罰之。
轉讓毒品達一定數量者，加重其刑至二分之一，其標準由行政院
定之。


司法院資訊處製作；財團法人民間司法改革基金會備份。
